臺灣彰化地方法院刑事判決　　　　　　　　　　　　　九十一年度易緝字第七三號
　　公　訴　人　臺灣彰化地方法院檢察署檢察官
　　被　　　告　甲○○
右列被告因違反毒品危害防制條例案件，經檢察官提起公訴（九十年度毒偵字第四四
八六號），本院判決如左：
    主      文
甲○○施用第二級毒品，累犯，處有期徒刑肆月，如易科罰金，以佰元折算壹日。
    事      實
一、甲○○於民國八十六年三月十八日，因違反麻醉藥品管理條例案件，經臺灣高雄
    地方法院判處有期徒刑一年，同年四月二十七日確定，入監執行後於八十七年十
    二月三十一日假釋出獄並交付保護管束至八十八年二月十四日期滿執行完畢。另
    因施用第一級、第二級毒品案件，經強制戒治期滿，甫由臺灣彰化地方法院檢察
    署檢察官於九十年四月二十七日以九十年度戒毒偵字第五六九、五七○號不起訴
    處分確定。詎甲○○猶不思悔改，復於九十年十月二十三日或其前四日內之不詳
    時間，在不詳地點，以不明方式，施用第二級毒品安非他命一次。嗣於同年月二
    十三日下午五時五十分許，其至彰化縣警察局二林分局為警偵訊時，經採驗尿液
    結果呈安非他命類陽性反應始查悉。
二、案經彰化縣警察局二林分局報請臺灣彰化地方法院檢察署檢察官偵查起訴。
    理      由
一、訊據被告甲○○矢口否認有施用第二級毒品安非他命之犯行，辯稱：未施用第二
    級毒品云云。惟查，被告為警所採取之尿液，送請彰化縣衛生局檢驗及詮昕科技
    股份有限公司覆驗結果，均呈甲基安非他命陽性反應，有彰化縣衛生局九十年十
    一月五日煙檢字第九０三一二六號煙毒尿液檢驗成績書及詮昕科技股份有限公司
    九十年十二月二十七日０Ｃ一七００七七號濫用藥物尿液檢驗報告各一份附卷可
    稽（見偵卷第十三、十七頁），按依現行鑑驗實務，甲基安非他命經施用入人體
    後，因代謝作用，約百分之七十於二十四小時內自尿中排出，約百分之九十於九
    十六小時內自尿中排出，被告於九十年十月二十三日所採尿液中既經檢出前開甲
    基安非他命陽性反應，足證其為警查獲前四日內某時應有施用第二級毒品安非他
    命，故其前揭所辯尚非可採，其施用第二級毒品安非他命之事實堪以認定。又被
    告前因施用毒品案件，經強制戒治期滿，由臺灣彰化地方法院檢察署檢察官於九
    十年四月二十七日以九十年度戒毒偵字第五六九、五七○號不起訴處分等情，有
    該不起處分書一份、台灣高等法院被告全國前案紀錄表、台灣彰化地方法院檢察
    署刑案資料查註紀錄表等在卷足憑，被告犯罪事證明確，其前開犯行洵堪認定。
二、核被告甲○○所為，係犯毒品危害防制條例第十條第二項之施用第二級毒品罪。
    被告持有第二級毒品係供施用，其持有之低度行為應為施用之高度行為吸收，不
    另論罪。被告前於八十六年三月十八日，因違反麻醉藥品管理條例案件，經臺灣
    高雄地方法院判處有期徒刑一年，同年四月二十七日確定，入監執行後於八十七
    年十二月三十一日假釋出獄並交付保護管束至八十八年二月十四日期滿執行完畢
    等情，有臺灣高等法院被告全國前案紀錄表及台灣彰化地方法院檢察署刑案資料
    查註紀錄表在卷可稽，其於刑之執行完畢後五年內再犯有期徒刑以上之罪，係屬
    累犯，依刑法第四十七條規定，應加重其刑。爰審酌被告犯罪次數、動機、目的
    、方法及犯罪後態度等一切情狀，量處如主文所示之刑，並諭知易科罰金折算標
    準。
據上論斷，應依刑事訴訟法第二百九十九條第一項前段，毒品危害防制條例第十條第
二項，刑法第十一條前段、第四十七條、第四十一條第一項前段，罰金罰鍰提高標準
條例第二條，判決如主文。
本案經檢察官黃淑媛到庭執行職務。
中      華      民      國    九十一    年     十二     月     三十     日
                                台灣彰化地方法院刑事第二庭
                                    法      官  李  水  源
右正本證明與原本無異。
如不服本判決，應於判決送達後十日內向本院提出上訴狀( 須附繕本 )。
                                    法院書記官  廖  建  興
中      華      民      國    九十一    年     十二     月    三十一    日
附錄論罪科刑法條：
毒品危害防制條例第十條
施用第一級毒品者，處六月以上五年以下有期徒刑。
施用第二級毒品者，處三年以下有期徒刑。
